【裁判字號】    97,消債更,334
【裁判日期】    981215
【裁判案由】    更生事件
【裁判全文】
臺灣士林地方法院民事裁定           97年度消債更字第334號
債  務  人  李家源（原名：李家.
                        4樓
上列當事人聲請更生事件，本院裁定如下：
    主  文
債務人李家源（原名：李家享）自中華民國九十八年十二月二十
一日十七時起開始更生程序。
命司法事務官進行本件更生程序。
    理  由
一、按債務人不能清償債務或有不能清償之虞，且無擔保或無優
    先權之債務總額未逾新臺幣（下同）1,200 萬元者，於法院
    裁定開始清算程序或宣告破產前，得向法院聲請更生，觀諸
    消費者債務清理條例第3 條、第42條第1 項規定自明。次按
    法院開始更生程序之裁定，應載明其年、月、日、時，並即
    時發生效力。又法院開始更生或清算程序後，得命司法事務
    官進行更生或清算程序，必要時得選任律師、會計師或其他
    適當之自然人或法人一人為監督人或管理人，復為同條例第
    45條第1 項、第16條所明定。
二、本件聲請意旨略以：伊除每月薪資2 萬8,000 元外，名下雖
    有自用住宅及多筆土地、田賦，惟無擔保或無優先權之債務
    總額為571 萬3,933 元，有擔保債務為248 萬1,000 元，債
    務總額合計819 萬4,933 元，有不能清償債務之情事，前已
    提出債權人清冊，以書面向最大債權金融機構國泰世華商業
    銀行股份有限公司（下稱國泰世華銀行）請求協商債務清償
    方案，惟協商不成立；且伊無擔保或無優先權之債務總額未
    逾1,200 萬元，復未經法院裁定開始清算程序或宣告破產，
    爰向本院聲請更生等語。
三、經查，債務人李家源（原名：李家享）所主張之上開事實，
    除每月薪資收入外，業據提出前置協商不成立通知書、全戶
    戶籍謄本、財團法人金融聯合徵信中心當事人綜合信用報告
    之協商前置專用債權人清冊、財政部臺灣省北區國稅局財產
    歸屬資料清單等件為證（見本院卷第14至23、27至28頁），
    且經本院依職權向最大債權金融機構國泰世華銀行函查協商
    過程等情屬實，有該銀行97年11月28日民事陳報狀在卷可按
    （見本院卷第90至92頁），堪認為真正。
四、次查，債務人雖有坐落臺北淡水鎮○○路375 號4 樓之自用
    住宅及其基地，暨多筆土地及田賦，惟該自用住宅及其基地
    之價值僅256 萬3,200 元，有本院97年1 月5 日士院鎮95執
    速字第25438 號囑託塗銷查封登記書暨其附表所載最低拍賣
    價格附卷可按（見本院卷第220 至221 頁）。至該多筆土地
    及田賦之公告現值僅68萬2,324 元，有上開財政部臺灣省北
    區國稅局財產歸屬資料清單可參。是以，上開不動產價值總
    計324 萬5,524 元，然債務人之無擔保或無優先權之債務總
    額為571 萬3,933 元，有擔保債務為248 萬1,000 元，債務
    總額合計819 萬4,933 元，則上開不動產價值不足清償債務
    。再查，債務人97年度每月薪資雖有4 萬1,943 元，有其薪
    資單可參（見本院卷第82頁），惟債務人自陳其於98年4 月
    失業，從而，債務人792 元等情，債務人之收入扣除其個人
    最低生活費後，僅餘確有不能清償債務之情事。此外，復查
    無債務人有消費者債務清理條例第6 條第3 項、第8 條或第
    46條各款所定駁回更生聲請之事由存在，則債務人聲請更生
    ，應屬有據。揆諸首揭規定及說明，應予開始更生程序，並
    命司法事務官進行本件更生程序。
五、爰裁定如主文。
中    華    民    國    98    年    12    月    15    日
                  民事第一庭  法      官  陳梅欽
上為正本係照原本作成。
本件不得抗告。
中    華    民    國    98    年    12    月    15    日
                              書  記  官  羅伊安


司法院資訊處製作；財團法人民間司法改革基金會備份。
